# 政府奖励给个人的奖金发放，需计入应付职工薪酬核算吗？

提问人：guhaa 时间：2021-11-30 17:16:48
政府奖励给个人的奖金发放，需计入应付职工薪酬核算吗？

回答人：chenyiwei
政府拨款时明确指定奖励给某个个人的，则企业按代收代付处理，不确认政府补助和职工薪酬；如果政府没有明确必须支付给特定个人，企业可以自行决定该笔奖励资金如何使用的，则需分别确认政府补助的其他收益和职工薪酬费用，并在支付环节通过“应付职工薪酬”科目核算。